# 子公司工商已注销，银行尚未注销，能算减少投资吗

提问人：vienne007 时间：2019-12-31 08:05:06
请问，子公司自主清算注销，税务、工商已注销，但银行基本户尚未注销，留有一点利息，银行在走流程，待元旦后银行审批下来。请问母公司能按子公司减少处理，处置长投吗，子公司今年不再单独出具审计报告。
谢谢！

回答人：chenyiwei
如果该利息的金额已经确定，且对其处理方式也已确定（即账户关闭后全部转入母公司的账户），则也可以认为该子公司的注销已完成，相应转销长投处理。但这部分账户内余额仍应体现在母公司的合并报表中，作为银行存款列示。